臺灣高等法院刑事裁定                  100年度抗字第959號
抗  告  人
即  受刑人  楊普賀
上列抗告人因聲請定其應執行刑案件，不服臺灣板橋地方法院中
華民國100年8月3日裁定（100年度聲字第3571號），提起抗告，
本院裁定如下：
    主  文
抗告駁回。
    理  由
一、原裁定意旨略以：抗告人即受刑人楊普賀（簡稱抗告人）因
    犯毒品危害防制條例等案件，經原審法院先後判處如附表所
    示之刑，均經分別確定在案，茲檢察官聲請定其應執行之刑
    ，經審核認聲請為正當，爰依刑事訴訟法第477條第1項，刑
    法第53條、第51條第5款、第41條第1項前段，定其應執行有
    期徒刑5月，如易科罰金以新臺幣（下同）1仟元折算1日。
二、抗告意旨略以：抗告人因犯如附表編號1 之案件，經原審法
    院判處有期徒刑2 月，得易科罰金，經分4期繳納，已繳納2
    期；又因犯如附表編號2之案件，經原審法院判處有期徒刑4
    月確定；後由臺灣板橋地方法院檢察署檢察官聲請數罪併罰
    ，經原審法院裁定應執行有期徒刑5月，如易科罰金以1仟元
    折算1 日。二罪經定應執行有期徒刑5月（減刑1個月），不
    知易科罰金是否可分期繳納？又抗告人應否繼續繳納原分期
    之部分？另請從輕量刑，給予抗告人改過自新之機會云云。
三、按裁判確定前犯數罪者，併合處罰之；數罪併罰有二裁判以
    上宣告多數有期徒刑者，於各刑中之最長期以上，各刑合併
    之刑期以下，定其應執行之刑期，刑法第50條、第51條第5
    款前段、第53條定有明文。而定應執行之刑，應由犯罪事實
    最後判決法院之檢察官聲請該法院依上開規定裁定之，不能
    因犯罪之一部分所科之刑業經執行完畢，而認檢察官之聲請
    為不合法，予以駁回。至已執行部分當不能重複執行，應由
    檢察官於指揮執行時扣除之，此與定應執行之刑之裁定無涉
    （最高法院81年度台抗字第28號、86年度台抗字第472 號裁
    判要旨參照）。
四、經查：本件抗告人因犯毒品危害防制條例等案件，經原審法
    院先後判處如附表所示之刑，均經分別確定在案，茲檢察官
    聲請定其應執行之刑，因符合上開定應執行刑之規定，原審
    法院認聲請為正當，乃裁定應執行有期徒刑5 月，並諭知易
    科罰金之折算標準，經核並無違誤或不當，應予維持。抗告
    意旨以易科罰金可否分期繳納，又原分期繳納部分應否繼續
    繳納云云，惟此係屬執行檢察官指揮執行之事項，抗告人得
    於本裁定確定後，依法向執行檢察官提出聲請辦理，與法院
    依法定其應執行刑，並無關涉；再查原審法院所定之應執行
    刑，並未逾越法定刑度，亦無過重之情形，是抗告人請求從
    輕量刑云云，亦屬無據，綜上所述，本件抗告為無理由，應
    予駁回。
據上論結，應依刑事訴訟法第412條，裁定如主文。
中    華    民    國   100    年    8     月    31    日
                  刑事第一庭審判長法  官  葉騰瑞
                                  法  官  莊明彰
                                  法  官  彭政章
以上正本證明與原本無異。
不得再抗告。
                                  書記官  杜宜寧
中    華    民    國   100    年    8     月    31    日